# 求助陈版，特殊租赁业务中的生产商或经销商出租人的融资租赁会计处理

提问人：shaofeiyue 时间：2022-02-21 09:59:50
如果生产商或经销商出租其产品或商品构成融资租赁的，生产商或经销商出租人在租赁期开始日应当按照租赁资产公允价值与租赁收款额按市场利率折现的现值两者孰低确认收入，并按照租赁资产账面价值扣除未担保余 值 的的 现值 后的余额结转销售成本，收入和销售成本的差额作为销售损益。
请教陈版，这里的未担保余值的现值采用的折现率是市场利率吗？
还是基于确认的营业收入来判断呢？如果确认的主营业务收入为租赁收款额按市场利率折现的现值，未担保余值折现采用的折现率应为市场利率；
如果确认的主营业务收入为租赁资产公允价值，未担保余值应采用重新计算的租赁内含利率折现，

回答人：chenyiwei
基于确认的营业收入来判断。
如果确认的主营业务收入为租赁收款额按市场利率折现的现值，未担保余值折现采用的折现率应为市场利率；
如果确认的主营业务收入为租赁资产公允价值，未担保余值应采用重新计算的租赁内含利率折现。